臺灣桃園地方法院刑事裁定
111年度聲字第869號
聲  請  人  臺灣桃園地方檢察署檢察官
受  刑  人  張佳琪




上列聲請人因受刑人數罪併罰有二裁判以上，聲請定其應執行之
刑（111年度執聲字第605號），本院裁定如下：
    主  文
張佳琪犯如附表所示之罪，所處如附表所示之刑，應執行有期徒
刑壹年拾月，如易科罰金，以新臺幣壹仟元折算壹日。
    理  由
一、聲請意旨略以：受刑人張佳琪因毒品危害防制條例等案件，
    先後經法院判處如附表所示之刑確定，應依刑法第53條、第
    51條第5款定其應執行之刑，爰依刑事訴訟法第477條第1項
    規定聲請裁定等語。
二、裁判確定前犯數罪者，併合處罰之；數罪併罰，有二裁判以
    上者，依第51條之規定，定其應執行之刑；宣告多數有期徒
    刑者，於各刑中之最長期以上，各刑合併之刑期以下，定其
    刑期。但不得逾30年，刑法第50條第1項前段、第53條、第5
    1條第5款分別定有明文。另有二裁判以上，經定其執行刑後
    ，又與其他裁判併合更定其執行刑者，前定之執行刑當然
    失效，仍應以原來宣告之數個刑罰計算，而不以當時該數罪
    所定應執行刑為計算之基準（最高法院57年度台抗字第198
    號裁定意旨參照）；而上開更定之應執行刑，不應比前定之
    應執行刑加計其他裁判所處刑期後為重，否則即與法律秩序
    理念及法律目的內部界限有違，難認適法（最高法院93年度
    台非字第192號裁定意旨參照）。又二裁判以上之數罪，縱
    其中一部分已執行完畢，如該數罪尚未全部執行完畢，因與
    刑法第54條及司法院院字第1304號解釋所謂僅餘一罪之情形
    有別，自仍應依刑法第53條之規定，定其應執行之刑；定應
    執行之刑，應由犯罪事實最後判決之法院檢察官聲請該法院
    依法裁定之，不能因犯罪之一部分所科之刑業經執行完畢，
    而認檢察官之聲請為不合法予以駁回。至已執行部分，自不
    能重複執行，則應由檢察官於指揮執行時扣除之，此與定應
    執行刑之裁定無涉（最高法院81年度台抗字第464號裁定意
    旨參照）。
三、受刑人張佳琪因毒品危害防制條例等案件，先後經法院判決
    處如附表編號1至7所示之刑，且均確定在案，此有各該裁判
    書及臺灣高等法院被告前案紀錄表等在卷可稽。而如附表編
    號1所示之罪，其判決確定日期為民國109年8月24日，如附
    表編號2至7所示之罪，其犯罪日期均在109年8月24日之前，
    核與上開規定相符。又如附表編號3、4所示之罪，前經本院
    以110年度審簡字第65號判決定應執行有期徒刑7月（聲請意
    旨誤載為6月），如附表編號5至7所示之罪，則經本院以110
    年度簡上字第173號判決定應執行有期徒刑1年3月，依上開
    說明，前所定之應執行刑均當然失效，本院自應以其各罪宣
    告刑為基礎，定其應執行之刑。是檢察官聲請定其應執行之
    刑，於法並無不合，應予准許。
四、本院審酌受刑人所犯各罪，除如附表編號2所示之罪為竊盜
    罪以外，其餘皆屬施用毒品罪，同種類犯罪之態樣、手法及
    所侵害法益均相類似，責任非難重複之程度較高，並考量受
    刑人於本院訊問時陳述之意見，兼衡受刑人所犯各罪情節、
    行為人預防需求、法律目的之內部界限及相關刑事政策等一
    切情狀，為整體非難評價，依刑法第53條、第51條第5款之
    規定，定其應執行之刑，並依刑法第41條第1項前段、第8項
    規定，諭知易科罰金之折算標準。
五、依刑事訴訟法第477條第1項，裁定如主文。
中　　華　　民　　國　　111 　年　　3 　　月　　31　　日
                  刑事第一庭  法　官　陳布衣
以上正本證明與原本無異。
如不服本裁定，應於裁定送達後5 日內向本院提出抗告狀。
　　　　　　　　　　　　　　　書記官　黃政偉
中　　華　　民　　國　　111 　年　　3 　　月　　31　　日
附表：
編號  1 2 3 罪名  毒品危害防制條例 竊盜 毒品危害防制條例 宣告刑  有期徒刑2月，如易科罰金，以新臺幣1千元折算1日 有期徒刑2月，如易科罰金，以新臺幣1千元折算1日 有期徒刑6月，如易科罰金，以新臺幣1千元折算1日 犯罪日期  109年1月19日 109年1月30日 109年7月3日 偵查機關 年度案號  桃園地檢109年度毒偵字第1865號 宜蘭地檢109年度偵緝字第331號 桃園地檢109年度毒偵字第5858號 最後   事實審 法院 臺灣桃園地方法院 臺灣宜蘭地方法院 臺灣桃園地方法院  案號 109年度壢簡字第1532號 110年度易字第43號 110年度審簡字第65號  判決日期 109年7月13日 110年5月12日 110年3月11日  確定  判決 法院 臺灣桃園地方法院 臺灣宜蘭地方法院 臺灣桃園地方法院  案號 109年度壢簡字第1532號 110年度易字第43號 110年度審簡字第65號  判決確定日期 109年8月24日 110年6月23日 110年10月18日 備註  桃園地檢109年度執字第14598號 （已執行完畢） 桃園地檢110年度執助字第2017號 （已執行完畢） 編號3、4經定應執行有期徒刑7月；桃園地檢110年度執字第12582號 

編號  4 5 6 罪名  毒品危害防制條例 毒品危害防制條例 毒品危害防制條例 宣告刑  有期徒刑2月，如易科罰金，以新臺幣1千元折算1日 有期徒刑2月，如易科罰金，以新臺幣1千元折算1日 （共2罪） 有期徒刑6月，如易科罰金，以新臺幣1千元折算1日 （共2罪） 犯罪日期  109年7月3日 108年12月26日、 109年2月15日 109年2月15日、 109年5月10日 偵查機關 年度案號  桃園地檢109年度毒偵字第5858號 桃園地檢109年度毒偵字第431號等 桃園地檢109年度毒偵字第431號等 最後   事實審 法院 臺灣桃園地方法院 臺灣桃園地方法院 臺灣桃園地方法院  案號 110年度審簡字第65號 110年度簡上字第173號 110年度簡上字第173號  判決日期 110年3月11日 110年12月10日 110年12月10日  確定  判決 法院 臺灣桃園地方法院 臺灣桃園地方法院 臺灣桃園地方法院  案號 110年度審簡字第65號 110年度簡上字第173號 110年度簡上字第173號  判決確定日期 110年10月18日 110年12月10日 110年12月10日 備註  編號3、4經定應執行有期徒刑7月；桃園地檢110年度執字第12582號 編號5至7經定應執行有期徒刑1年3月；桃園地檢111年度執字第2973號 編號5至7經定應執行有期徒刑1年3月；桃園地檢111年度執字第2973號 

編號  7 （以下空白） （以下空白） 罪名  毒品危害防制條例   宣告刑  有期徒刑1月，如易科罰金，以新臺幣1千元折算1日   犯罪日期  109年5月9日   偵查機關 年度案號  桃園地檢109年度毒偵字第431號等   最後   事實審 法院 臺灣桃園地方法院    案號 110年度簡上字第173號    判決日期 110年12月10日    確定  判決 法院 臺灣桃園地方法院    案號 110年度簡上字第173號    判決確定日期 110年12月10日   備註  編號5至7經定應執行有期徒刑1年3月；桃園地檢111年度執字第2973號